最高法院刑事裁定　　　　　　　一○○年度台抗字第八一○號
再抗告人　呂介仁
上列再抗告人因偽造文書等罪定應執行刑案件，不服台灣高等法
院台中分院中華民國一○○年八月十五日駁回抗告之裁定（一○
○年度抗字第六六七號），提起再抗告，本院裁定如下：
    主  文
再抗告駁回。
    理  由
本件原裁定以再抗告人即受刑人呂介仁所犯如第一審裁定附表（
下稱附表）所示各罪，先後經台灣台中地方法院判處如附表所示
之刑，均經分別確定，有附表所示各該判決書及台灣高等法院被
告前案紀錄表在卷可稽。經檢察官聲請定其應執行之刑，第一審
法院經審核卷證結果，認其聲請為正當，爰依法裁定其應執行刑
為有期徒刑八年四月。其所定應執行刑係各宣告刑中之刑期最長
之有期徒刑十月以上，各刑合併之有期徒刑二十三年四月以下之
範圍內，且亦在台灣高等法院台中分院就附表編號1至17 各罪合
併定應執行有期徒刑六年六月及台灣台中地方法院就附表編號18
至21各罪合併定應執行有期徒刑二年十月之最低應執行有期徒刑
二年十月以上、各該定應執行刑之總刑度九年四月以下，重新定
其應執行刑，未逾越法律所規定範圍之外部性界限外，亦合於裁
量之內部性界限，未違刑法第五十一條第五款之規定及罪刑相當
之原則，審酌法律規範之目的，及上開犯罪應受非難評價與法益
侵害情形，與再抗告人前科之關聯性，以及比例原則、公平正義
原則，第一審裁定經核並無不當，量刑尚稱妥適，難謂有輕重失
當之處，予以維持。再抗告人及檢察官提起抗告，任意指摘該裁
定不當，為無理由，因而駁回渠等抗告等情，經核於法尚無違誤
。再抗告意旨略以：參酌另案詐欺案件，被害人多達一百餘人，
詐騙金額達新台幣二千餘萬元，犯罪一百餘次，被判處合計有期
徒刑為五百六十四月，但僅定應執行刑為有期徒刑四年三月，再
抗告人本件附表所示各罪，與該罪同屬侵害財產法益之罪，共被
判處有期徒刑二百八十三月，第一審卻合併定應執行刑為八年四
月，原裁定予以維持，有違比例原則，再抗告人犯後已知悔悟，
請給予自新機會云云。然第一審裁定就再抗告人所犯附表所示各
罪，以其各罪之宣告刑為基礎，在上開罪刑中之最長期以上（有
期徒刑十月），各刑合併之刑期（有期徒刑二十三年四月）以下
，定其執行刑為有期徒刑八年四月，顯未踰越刑法第五十一條第
五款所定法律之外部性界限及內部性界限，要屬法院裁量職權之
適法行使，原裁定予以維持，並無不合。再抗告意旨所提及他案
量刑及定應執行刑情形，因個案之犯罪情節不同，所應審酌之事
由亦不相同，自難援引類比。再抗告人係就原裁定已說明審認明
確之事項，徒憑己意，任意指摘為不當，應認本件再抗告為無理
由，予以駁回。
據上論結，應依刑事訴訟法第四百十二條，裁定如主文。
中    華    民    國  一○○  年    十    月    六    日
                      最高法院刑事第十一庭
                          審判長法官  黃  正  興  
                                法官  許  錦  印  
                                法官  林  瑞  斌  
                                法官  陳  春  秋  
                                法官  謝  靜  恒  
本件正本證明與原本無異
                                      書  記  官  
中    華    民    國  一○○  年    十    月   十七   日
                                                      v